# 调整确认递延所得税率变动的时间

提问人：蒲公英 whying 时间：2021-06-25 10:33:06
陈版，您好。我公司之前是高新技术企业，确认递延所得税使用的所得税率为15%， 2021 年 7 月高新技术企业证书到期，所得税率为25%，请问我们在什么时间按照25%来调整递延税比较合理？谢谢

回答人：chenyiwei
“2021年 7 月高新技术企业证书到期，所得税率为25%”这一情况，是否在 2020 年底或者更早的时间，就可以预见？如果是，则当时就应当对于预计将在 2021 年度及以后年度转回的暂时性差异按25%税率确认递延所得税。如果当时应预见到而未预见到的，则属于前期差错，应进行更正处理。
如果这一情况在 2020 年底前是无法合理预见的（这种可能性不大），则相关影响调整 2021 年度的“所得税费用——递延所得税费用”。